臺灣士林地方法院刑事判決
110年度交簡上字第62號
上  訴  人  臺灣士林地方檢察署檢察官  
被      告  蔡紋欣



上列上訴人因被告過失傷害案件，不服本院中華民國110年9月1
日110年度審交簡字第218號第一審判決（起訴案號：110年度調
偵字第461號），提起上訴，本院管轄之第二審合議庭判決如下
：
    主      文
上訴駁回。
丁○○緩刑貳年，並應於民國一百一十一年四月十一日前，給付新
臺幣貳佰參拾萬元（含強制汽車責任保險）予甲○○。
    事實及理由
一、本案經本院審理結果，認第一審以被告丁○○犯過失傷害罪，
    依刑法第284條前段、第62條前段、第41條第1項前段等規定
    ，判決判處有期徒刑2月，如易科罰金，以新臺幣（下同）1
    000元折算1日，其認事用法均無違誤，量刑亦屬適當，應予
    維持，是除證據部分應補充被告於本院合議庭審理時之自白
    外，餘均引用如附件第一審刑事簡易判決書所記載之事實、
    證據及理由。
二、檢察官上訴意旨略以：被告丁○○於第1次檢察事務官調查時
    矢口否認犯行，經檢察事務官連續播放案外人提供之行車記
    錄影片，被告始承認，根本談不上有悔意，且被告自始至終
    無誠意和解，更不能輕縱。另本案告訴人甲○○雖經臺北市車
    輛行車事故鑑定委員會判定有超速，但不能因此減輕被告刑
    責，原審量刑顯屬過輕云云。惟按刑之量定，係實體法上賦
    予法院得為自由裁量之事項，倘其未有逾越法律所規定之範
    圍，或濫用其權限，即不得任意指摘為違法；且在同一犯罪
    事實與情節，如別無其他加重或減輕之原因，下級審量定之
    刑，亦無過重或失輕之不當情形，則上級審法院對下級審法
    院之職權行使，原則上應予尊重。經查，原審判決乃審酌被
    告前雖無犯罪紀錄之素行，惟其在多車道右轉彎時，疏未注
    意應先駛入外側車道，而貿然右轉進入外側車道，使外側車
    道來車未及閃避而肇致本案事故，其大意輕率殊值非難，惟
    兼衡被告肇事過失經鑑定結果雖認為肇事主因，但告訴人甲○○超速行駛則同為肇事次因等情節，且被告犯後已坦認犯行
    ，略見悔意之態度，惟未能與告訴人甲○○達成和解，併考量
    告訴人受傷之程度、被告為碩士之智識程度、已婚、育有2
    名未成年子女，目前為家管之家庭經濟與生活狀況等一切情
    狀，方判處前開刑罰及諭知易科罰金之折算標準，實已詳加
    審認有關被告承認犯行情狀等本案各項事證，而就刑法第57
    條揭示之各種量刑條件妥為斟酌，亦非純因告訴人甲○○亦騎
    車超速作為決定基準。另被告於本案民國111年2月24日辯論
    終結時，固尚未與告訴人甲○○達成民事和解，惟雙方就本案
    車禍事故既均有過失，而本件告訴代理人丙○○於偵查時起，
    即陳明告訴人甲○○正持續進行治療復健之情，則就雙方車輛
    受損狀況、告訴人甲○○必要支出及傷勢情形、負擔過失比例
    等節，即有待民事訴訟程序調查釐清，自難逕認告訴人甲○○
    單方提出賠償數額為合理可採，況告訴代理人丙○○於本院審
    理時，復表示本案強制汽車責任保險理賠15萬元部分，已於
    111年2月17日入帳，同難認被告全無賠償告訴人損失之意願
    。再告訴人甲○○於本院審理時已得出庭自行陳述意見，堪認
    其原受嚴重傷勢業處於正向恢復改善狀態，是原審依卷內證
    據資料所為前開量刑結果，顯未逾越客觀上之適當性、相當
    性及必要性之比例原則，核屬妥適。從而，原審判決認事用
    法及量刑實均無違誤不當，檢察官上訴並無理由，應予駁回
    （至告訴人甲○○於本院審理時，雖尚主張本案被告自用小客
    車於事發時有擦撞到其機車之情，惟此部分未據檢察官執為
    上訴理由及爭執事項，且遍查現有卷內證據資料，實僅有告
    訴人甲○○單一指訴內容，並無其他補強證據足以佐證確屬真
    實。而本案車禍事故兩車究有無現實發生直接擦撞乙節，亦
    與被告過失情狀、告訴人甲○○所受傷勢結果等項並無影響，
    是告訴人甲○○前開所述情事，既非足資影響原審判決量刑判
    斷之重要因素，自無需就此另為進行調查審認，附此敘明）
    。
三、末查，被告丁○○前未曾因故意犯罪受有期徒刑以上刑之宣告
    ，有臺灣高等法院被告前案紀錄表1份附卷可稽，其於本院
    審理中坦認犯行，且於本案辯論終結後，具狀表示已與告訴
    人甲○○於111年3月11日成立民事調解（本院110年度士簡調
    字第1387號），約定被告應於111年4月11日前給付230萬元
    （含強制汽車責任保險）予告訴人甲○○，而告訴代理人丙○○
    亦表示願意給被告1個機會，只是怕被告不給錢等旨，有111
    年3月15日刑事陳報狀、本院111年3月18日公務電話紀錄各1
    份在卷可稽，故本院認被告經此教訓後，應無再犯之虞，就
    被告所宣告之刑，以暫不執行為適當，爰依刑法第74條第1
    項第1款規定，併予宣告緩刑2年，並依刑法第74條第2項第3
    款之規定，命被告應於111年4月11日前，依雙方調解筆錄內
    容遵期給付230萬元（含強制汽車責任保險）予告訴人甲○○
    ，以啟自新（按受緩刑之宣告而有下列情形之一，足認原宣
    告之緩刑難收其預期效果，而有執行刑罰之必要者，得撤銷
    其宣告：…四、違反第74條第2項第1款至第8款所定負擔情節
    重大者，刑法第75條之1第1項第4款定有明文，是被告應切
    實遵守如主文所示之條件，以免遭撤銷緩刑宣告，附此敘明
    ）。
據上論斷，應依刑事訴訟法第455條之1第1項、第3項、第368條
、第373條，刑法第74條第1項第1款、第2項第3款，判決如主文
。
本案經檢察官乙○○提起公訴，檢察官李清友提起上訴，檢察官林
嘉宏到庭執行職務。
中　　華　　民　　國　　111 　年　　3 　　月　　24　　日
                  刑法第二庭  審判長法  官  黃于真
　　　　　　　　　　　　　　　　　　法  官  何松穎
　　　　　　　　　　　　　　　　　　法  官  張兆光
以上正本證明與原本無異。
本件不得上訴。
                                    書記官  蔡明純
中　　華　　民　　國　　111 　年　　3 　　月　　24　　日